臺灣板橋地方法院刑事判決　　　　　　　96年度訴字第3855號
公　訴　人　臺灣板橋地方法院檢察署檢察官
被　　　告　甲○○
　　　　　　　　　　國民
上列被告因違反毒品危害防治條例案件，經檢察官提起公訴（96
年度毒偵字第6955號），因被告於本院準備程式期日就被訴事實
為有罪之陳述，經合議庭評議後，裁定由受命法官獨任進行簡式
審判程式，判決如下：
    主      文
甲○○施用第一級毒品，累犯，處有期徒刑拾月。
    事      實
一、甲○○前於民國91年間，因施用毒品案件，經裁定送勒戒處
    所觀察、勒戒後，認無繼續施用毒品之傾向，於91年4月18
　　日執行完畢出所，並由臺灣板橋地方法院檢察署檢察官於91
  　年4 月18日以91年度毒偵字第320 號不起訴處分確定。復因
    施用毒品案件，經本院於91年10月3 日以91年度毒聲字第
    3303號裁定送觀察、勒戒後，認無繼續施用毒品傾向，於91
    年10月25日釋放出所，並由臺灣板橋地方法院檢察署檢察官
    於91年10月29日以91年度毒偵字第387 號為不起訴處分確定
    。另於93年間，因犯搶奪罪，經臺灣高等法院於94年2 月3
    日以93年度上訴字第3644號判決，判處有期徒刑1 年2 月確
    定。嗣於93年間，因違反毒品危害防制條例案件，經本院於
    93年11月29日以93年度訴字第1942號判決，判處有期徒刑8
    月確定，上開2 案經臺灣高等法院於94年1 月21日以94年度
    聲字第288 號裁定應執行有期徒刑1 年8 月確定，入監服刑
    後於95年2 月22日縮刑期滿執行完畢（於本案構成累犯）。
    嗣於95年間，因犯竊盜罪，經本院於95年9 月29日以95年度
    簡字第4859號判決，判處拘役40日，如易科罰金，以銀元
    300 元折算1 日確定。又於95年間，因犯竊盜罪，經本院於
　　95年9 月15日以95年度簡字第5418號判決，判處有期徒刑3
  　月，如易科罰金，以新台幣1,000 元折算1 日確定，與上開
    拘役40日接續執行，於96年6 月19日縮刑期滿執行完畢（於
    本案不構成累犯）。復於95年間，因犯施用第一級毒品及
　　轉讓第一級毒品罪，經台灣桃園地方法院於96年8 月2 日以
  　95年度訴字第2551號判決，分別判處有期徒刑10月、1 年4
    月，分別減為有期徒刑5 月、8 月，應執行有期徒刑1年。
    又於95年間，因犯侵占、竊盜罪，經本院於96年4 月23日以
    96 年 度易字第326 號判決，分別判處有期徒刑3 月、4 月
    ，如易科罰金，均以新台幣1,000 元折算1 日，應執行有期
    徒刑6 月，如易科罰金，以新台幣1,000 元折算1 日確定；
    嗣經裁定減刑為有期徒刑1 月15日、2 月，如易科罰金，均
    以新台幣1,000 元折算1 日，應執行有期徒刑3 月，如易科
　　罰金，以新台幣1,000 元折算1 日確定。再於96年間，因犯
  　竊盜罪，經本院於96年5 月31日以96年度易字第1111號判決
    ，分別判處有期徒刑3 月、4 月、4 月，如易科罰金，均以
    新台幣1,000 元折算1 日，應執行有期徒刑10月確定。又於
    96年間，因犯竊盜罪，經台灣桃園地方法院於96年6 月21日
    以96年度易字第900 號判決，判處有期徒刑8 月確定（以上
    尚未執行完畢部分，於本案不構成累犯）。
二、詎甲○○仍不知悔改，基於施用第一級毒品之犯意，於96年
    1 月31日下午7 時零3 分經警採尿26小時內某時許，在不詳
    處所，以將海洛因用生理食鹽水稀釋後置入注射針筒施打之
    方式，施用第一級毒品海洛因1 次。嗣於同日下午15時許，
    經警查獲其另犯竊盜案件，經採集其尿液送驗呈海洛因代謝
    物嗎啡類陽性反應，始查悉上情。
三、案經臺北縣政府警察局新莊分局報請臺灣板橋地方法院檢察
    署檢察官偵查起訴，嗣經本院裁定進行簡式審判程序。
    理      由
一、按除被告所犯為死刑、無期徒刑、最輕本刑為3 年以上有期
    徒刑之罪或高等法院管轄第一審案件者外，於第一次審判期
    日前之準備程序進行中，被告先就被訴事實為有罪之陳述時
    ，審判長得告知被告簡式審判程序之旨，並聽取當事人、代
    理人、辯護人及輔佐人之意見後，裁定進行簡式審判程序，
    刑事訴訟法第273 條之1 第1 項定有明文。經核本件被告甲
    ○○所犯係死刑、無期徒刑、最輕本刑為3年以上有期徒刑
　　以外之罪，其於準備程序中就被訴及併案之事實為有罪陳述
  　，經法官告知簡式審判程序之旨，並聽取公訴人、被告之意
    見後，本院爰依首揭規定，合議裁定由受命法官獨任進行簡
    式審判程序，合先敘明。
二、上揭犯罪事實，業據被告甲○○於警詢、偵查及本院審理時
    坦承不諱，且被告為警查獲後所排放尿液經採樣後，送請臺
    灣檢驗科技醫藥股份有限公司，先以EIA 酵素免疫分析法初
    步檢驗，再以GC/MS 氣相層析質譜儀法確認檢驗，均呈鴉片
    類陽性反應之情，有該公司96年2 月1 日CH/2007/20089 號
    濫用藥物檢驗報告1 紙附卷可稽（見偵查卷第10頁），足認
    被告自白與事實相符，是被告有於上揭時地施用第一級毒品
    之犯行，堪以認定。
三、按毒品危害防制條例係於92年7 月9 日修正公布，自93年1
    月9 日施行，其中第20條、第23條將施用毒品之刑事處遇程
    序，區分為「初犯」及「5 年內再犯」、「5 年後再犯」。
    依其立法理由之說明：「初犯」，經觀察、勒戒或強制戒治
    後，應為不起訴處分或不付審理之裁定；經觀察、勒戒或強
    制戒治執行完畢釋放後，「5 年內再犯」者，因其再犯率甚
    高，原實施之觀察、勒戒及強制戒治既已無法收其實效，爰
    依法追訴或裁定交付審理。至於經觀察、勒戒或強制戒治執
    行完畢釋放後，「5 年後再犯」者，前所實施之觀察、勒戒
    或強制戒治已足以遮斷其施用毒品之毒癮，為期自新及協助
    其斷除毒癮，仍適用「初犯」規定，先經觀察、勒戒或強制
    戒治之程序。從而依修正後之規定，僅限於「初犯」及「5
    年後再犯」二種情形，始應先經觀察、勒戒或強制戒治程序
    。查被告陳翰緯有如前開所示之觀察勒戒執行完畢5 年內再
    犯施用毒品案件，有臺灣高等法院被告前案紀錄表1 份在卷
    可稽，是被告既曾於觀察勒戒執行完畢釋放後「5 年內再犯
    」施用毒品案件，本案事證明確，應依法論科。
四、查海洛因係毒品危害防制條例第2 條第2 項第1 款所稱之第
    一級毒品。核被告施用第一級毒品海洛因之行為，係犯同條
    例第10條第1 項之施用第一級毒品罪。其施用第一級毒品前
    後，持有第一級毒品之低度行為，為施用之高度行為所吸收
    ，不另論罪。又被告於93 年間，因犯搶奪罪，經臺灣高等
　　法院於94年2 月3 日以93年度上訴字第3644號判決，判處有
  　期徒刑1 年2 月確定。嗣於93年間，因違反毒品危害防制條
    例案件，經本院於93年11月29日以93年度訴字第1942號判決
    ，判處有期徒刑8 月確定，上開2 案經臺灣高等法院於94年
    1 月21 日 以94年度聲字第288 號裁定應執行有期徒刑1 年
    8 月確定，入監服刑後於95年2 月22日縮刑期滿執行完畢，
    有臺灣高等法院被告前案紀錄表在案可稽，其於上開有期徒
    刑執行完畢後5 年內，故意再犯本案有期徒刑以上之罪，為
    累犯，應依刑法第47條第1 項之規定，加重其刑。爰審酌被
    告有如事實欄所述之前科紀錄，素行不佳，且其施用毒品，
    經2 次觀察勒戒執行完畢，並經判刑執行完畢，仍無法戒絕
    毒癮，再次漠視法令禁制而犯本罪，惟其施用毒品所生危害
    ，實以自戕身心健康為主，對於他人生命、身體、財產等法
    益，尚無明顯而重大之實害，兼衡其犯罪後坦承犯行之態度
    等一切情狀，量處如主文所示之刑，以示懲儆。
據上論斷，應依刑事訴訟法273 條之1 第1 項、第299 條第1 項
前段，毒品危害防制條例第10條第1 項，刑法第11條前段、第47
條第1 項，判決如主文。
本案經檢察官藍海凝到庭執行職務。
中　　華　　民　　國　　96　　年　　12　　月　　11　　日
                  刑事第十庭  法　官  侯志融
以上正本證明與原本無異。
如不服本判決應於送達後10日內向本院提出上訴狀。
                              書記官  張玉如
中　　華　　民　　國　　96　　年　　12　　月　　11    日
附錄本案論罪科刑法條
毒品危害防制條例第十條
施用第一級毒品者，處六月以上五年以下有期徒刑。
施用第二級毒品者，處三年以下有期徒刑。
